最　高　行　政　法　院　裁　定
　　　　　　　　　　　　　94年度裁字第01560號
上　訴　人　廣緣實業有限公司
代　表　人　乙○○
被 上訴 人　臺北縣政府
代　表　人　甲○○
上列當事人間因食品生管理法事件，上訴人對於中華民國93年
4月5日臺北高等行政法院93年度簡字第72號判決，提起上訴，本
院裁定如下：
　　主  文
上訴駁回。
上訴審訴訟費用由上訴人負擔。
　　理  由
一、對於適用簡易程序之裁判提起上訴，須經本院許可，且該許
    可以訴訟事件所涉及之法律見解具有原則性者為限，行政訴
    訟法第235條定有明文。所謂法律見解具有原則性，係指該
    事件所涉及之法律問題意義重大，而有加以闡釋之必要情形
    而言，例如對行政命令是否牴觸法律所為之判斷，或就同類
    事件高等行政法院所表示之見解相互牴觸，有由本院統一法
    律上意見或確認其意見之必要情形屬之。
二、本件上訴人於91年9月13日在中時晚報第24版刊登「台糖活
    力激素錠」食品廣告，因內容宣稱「該公司日前假華國大飯
    店二樓孔明廳舉辦新產品『活力激素錠』上市發表會……活
    力激素錠是一種天然植物性的激素……其中主要成分為異黃
    酮素……天然異黃酮素可以延緩及降低停經婦女下列重大慢
    性疾病的發生：(1)皮膚乾燥、老化、皺紋增加。(2)焦慮、睡
    眠障礙……(5)骨質流失疏鬆、骨折危險性增加。(6)黃斑性視
    網膜退化、眼睛乾澀。(7)記憶性減退。不像合成化學的荷爾
    蒙療法會導致婦女易罹患癌症。活力激素錠是由ＣＧＭＰ優
    良化學製藥股份有限公司所生產製造，在研發過程中，本公
    司全程參與，因此，在此新產品上市後，該公司委由本公司
    做全省總代理……誠徵台糖產品區域經銷商……請洽：廣緣
    實業有限公司，電話：（02）0000-0000-0，地址：台北縣
    泰山鄉○○路17之8號」等涉及醫療效能之詞句，為雲林縣
    衛生局查獲移請被上訴人所屬衛生局辦理，經該局調查結果
    ，該廣告係由中時晚報記者文祥志依據上訴人在華國大飯店
    舉辦新產品「活力激素錠」上市發表會時所發給之文宣資料
    原稿刊登，被上訴人乃以上訴人違反食品衛生管理法第19
    條第2項規定，爰依同法第32條第1項規定，於92年1月14日
    以北府衛食字第0910042709行政處分書，處上訴人新台幣（
    下同）20萬元罰鍰，上訴人不服，循序提起行政訴訟，經原
    審判決駁回其訴，上訴人仍不服，提起上訴，主張：食品衛
    生管理法與藥事法乃基於不同立法目的所制定之法律，該二
    法之規範範圍並不相同，因此，無特別法、普通法或全部法
    、一部法之問題，自不發生特別法優於普通法及全部法優於
    一部法之法律原則適用問題，且依行政程序法第7條第1項第
    2款規定：「有多種同樣能達成目的之方法時，應選擇對人
    民權益損害最少者為之」，詎原判決竟認食品衛生管理法為
    藥事法之特別法，認定本件應優先適用食品衛生管理法之規
    定，即有判決不適用法規或適用不當之違背法令情事云云。
    經核上訴論旨，業經原審一一指駁，且無所涉及之法律見解
    具有原則上之重要情事，上訴人提起上訴，不合首揭規定，
    不應許可。其上訴難謂合法，應予駁回。
三、依行政訴訟法第249條第1項前段、第104條、民事訴訟法第
    95條、第78條，裁定如主文。
中    華    民    國    94    年    8    月    11     日
                  第五庭審判長法  官　趙　永　康
                              法  官　鄭　淑　貞
                              法  官　胡  國  棟
                              法  官　侯　東　昇
                              法  官　林  文  舟
以  上  正  本  證  明  與  原  本  無  異
中    華    民    國    94    年    8    月    15     日
　　　　　　　　　　　　　　　書記官　王　褔　瀛
